【裁判字號】    90,易,3030
【裁判日期】    901019
【裁判案由】    竊盜
【裁判全文】
臺灣板橋地方法院刑事判決                          九十年度易字第三三號
    公  訴  人  臺灣板橋地方法院檢察署檢察官
    被      告  乙○○
右列被告因竊盜案件，經檢察官提起公訴 (九十年度偵字第一０七三五號），及移送
併案審理（九十年度偵字第一一二０八號），本院判決如左：
    主  文
乙○○連續於夜間侵入有人居住之建築物竊盜，累犯，處有期徒刑拾月。
    事  實
一、乙○○於民國七十五年間因妨害風化案件，經本院判處有期徒刑一年，嗣經臺灣
    高等法院上訴駁回確定，而於七十六年十二月二十一日執行完畢，又於七十五年
    間因恐嚇案，經本院判處有期徒刑五月確定，嗣減為有期徒刑二月十五日，而於
    七十七年四月二十二日執行完畢，又於八十六年間因誣告案，經本院判處拘役五
    十日確定，嗣於八十七年二月三日執行完畢，又於八十六年間因竊盜案，經本院
    判處有期徒刑四月確定，嗣於八十七年七月三日執行完畢，又於八十九年間因偽
    造文書案，經本院判處拘役三十日確定，尚未執行完畢，竟不知悔改，復基於意
    圖為自己不法所有之概括犯意，先於民國九十年六月二十日凌晨二時二十分許之
    夜間，侵入臺北縣三重市○○路○段二號「佑民醫院」六０三號病房之有人居住
    之建築物，竊取許璧玲所有之皮包一只（內有華信銀行拖救卡、遠東銀行信用卡
    、身分證各一張及新臺幣三千元等物），得手後據為己有，旋經醫院護士發覺而
    報警當場查獲；又於九十年七月一日凌晨一時許，至台北縣三重市○○街九十巷
    一號全家便利商店，趁店員甲○○疏於注意之際，竊取店內陳售之金門特級高梁
    酒一瓶，得手後，藏置在自己所穿著之外套內，欲離去該店時，為店員甲○○當
    場發覺而報警處理。
二、案經臺北縣警察局三重分局報請臺灣板橋地方法院檢察署檢察官偵查起訴，及台
    北縣警察局三重分局報請台灣板橋地方法院檢察署檢察官移送本院併案審理。
    理  由
一、訊據被告乙○○僅坦承有在醫院竊取許璧玲所有之皮包一只之事實，而矢口否認
    有竊取便利商店內之高梁酒一瓶犯行，辯稱：伊與朋友去便利商店，朋友拿該瓶
    酒藏放在伊穿著的外套內，朋友先行離去，伊不知道而欲離去時，為店員發覺云
    云。經核被告乙○○坦承右揭竊取皮包之情，與被害人許璧玲於警訊中指述相符
    ，且有許璧玲出具之贓物認領保管單一紙在偵查卷為憑。又查，被告竊取高梁酒
    之事實，業據被告乙○○於警訊及偵查中坦承其單獨竊取甚明，核與店員甲○○
    於警訊指訴之情相符，並有甲○○出具之贓物認領保管單一紙在偵查卷可稽。被
    告乙○○事後所辯朋友將酒藏放在伊外套內致其不知情云云，不僅與常情有悖，
    因高梁酒一瓶甚重且玻璃瓶易破，若置放在所穿著外套內，被告不以手加以撐托
    ，該酒必將墮落地上而摔破，因此被告必然知悉該瓶未結帳之酒在懷中，而其又
    無法交待該不詳姓名年籍之朋友，無非事後飾卸之詞，不足採信。本件事證明確
    ，被告犯行堪以認定。
二、核被告乙○○先後所為，係犯刑法第三百二十一條第一項第一款之加重竊盜罪及
    刑法第三百二十條第一項之普通竊盜罪。被告先後二次竊盜犯行，時間緊接，所
    犯又係構成要件相同之罪名，顯係基於概括犯意為之，應依連續犯規定，論以刑
    法第三百二十一條第一項第一款之加重竊盜罪，並加重其刑。又被告於八十六年
    間因竊盜案，經本院判處有期徒刑四月確定，嗣於八十七年七月三日執行完畢，
    此有臺灣高等法院檢察署刑案紀錄簡覆表一件在卷可按，其於五年內再犯本件有
    期徒刑以上之罪，為累犯，應依法遞加重其刑。爰審酌被告之品行、犯罪動機、
    目的、手段，生活狀況、智識程度、犯罪所生之損害，及犯罪後態度等一情狀，
    量處如主文所示之刑。
三、又被告竊取高梁酒之犯行部分，雖未據公訴人起訴，但因與已起訴部分，屬於裁
    判上一罪，為本件起訴效力所及，依審判不可分之原則，本院自得併予審理。
據上論斷，應依刑事訴訟法第二百九十九條第一項前段、刑法第三百二十一條第一項
第一款、第五十六條、第四十七條，判決如主文
。
本案經檢察官楊仲農到庭執行職務。
中      華      民      國    九十      年      十      月      十九    日
                                    臺灣板橋地方法院刑事第二庭
                                        法  官    黃  惠  瑛
右正本證明與原本無異。
如不服本判決，應於判決送達後十日內，向本院提出上訴狀。
                                        書記官    陳  旻  源
中      華      民      國    九十      年      十      月     二十二   日
附錄本案論罪科刑法條全文：
刑法第三百二十一條
犯竊盜罪而有左列情形之一者，處六月以上五年以下有期徒刑：
一、於夜間侵入住宅或有人居住之建築物、船艦或隱匿其內而犯之者。
二、毀越門扇、牆垣或其他安全設備而犯之者。
三、攜帶兇器而犯之者。
四、結夥三人以上而犯之者。
五、乘火災、水災或其他災害之際而犯之者。
六、在車站或埠頭而犯之者。
前項之未遂犯罰之。


司法院資訊處製作；財團法人民間司法改革基金會備份。
